【裁判字號】    95,易,86
【裁判日期】    950821
【裁判案由】    妨害自由等
【裁判全文】
臺灣板橋地方法院刑事判決                95年度易字第86號
公  訴  人  臺灣板橋地方法院檢察署檢察官
被      告  丁○○
上列被告因妨害自由等案件，經檢察官提起公訴（九十四年度偵
字第二０三六三號），被告於準備程序認罪，本院以簡式審判程
序判決如下：
    主  文
丁○○連續以加害生命、身體、自由之事，恐嚇他人致生危害於
安全，處拘役伍拾日，如易科罰金，以銀元佰元折算壹日。又
損壞他人之落地玻璃貳面，足以生損害於他人，處拘役拾日，
如易科罰金，以銀元佰元折算壹日。應執行拘役捌拾日，如易
科罰金，以銀元佰元折算壹日。
    事  實
一、丁○○因對其臺北縣林口鄉○○路七八號二樓住處一樓「全
    家便利超商」店員乙○○不滿，乃基於恐嚇之概括犯意，連
    續於民國九十四年十一月十六日四時四分、四時十七分、四
    時二十一分、四時二十四分、五時三十六分、六時四分、六
    時二十二分，持不詳之尖刀一把，多次步入前開店內對乙○
    ○恐嚇稱：「我是叫我們老大…等你下班的時候，整群都要
    堵你，三台遊覽車，把你擋住…你很勇敢就是，要跟我尬對
    不對」、「封店，我給你封店，我會我們竹聯的講」「趕快
    出來嘛，你不要浪費我們兄弟的時間好不好，他們有來二台
    ，不然你有種，我叫二十個打你一個，你不要跑，你帶種，
    等你下班」「看你有多勇，我找幾個兄弟過來，看誰比較勇
    ，看有比較大尾的嗎」「三台遊覽車在門等著你」「我不會
    放過你」「我只有通你一個人而已，你要不要試試看…你有
    種，我一定讓你走不出去…我說今天就是今天，只要你走出
    這個門口，我跟阿Ｑ就會找你」「明年今日要讓你作忌」等
    語，致生危害於乙○○之安全。又於同日十時三十七分許，
    以空酒瓶接續二次擲向前揭超商之落地玻璃，致該落地玻璃
    二面應聲破裂損壞，足以生損害於店長丙○○。嗣經丙○○
    、乙○○報警處理，因而查悉上情。
二、案經臺北縣政府警察局新莊分局報請臺灣板橋地方法院檢察
    署檢察官偵查起訴。
    理  由
一、上開犯罪事實，業據被告丁○○於本院審理時坦承不諱，核
    與告訴人乙○○、丙○○之指訴，及證人即被告砸破落地玻
    璃時正在前揭便利商店內上班之店員甲○○、郭美倫之證詞
    相符，並有落地玻璃遭損壞之照片六張（偵字卷第二九至三
    一）、臺灣板橋地方法院檢察署勘驗筆錄（偵字卷第五六至
    六十頁）附卷可資參佐，堪信真實。本件事證明確，被告犯
    行堪以認定。
二、本案被告行為後，刑法及其施行法業於九十五年七月一日修
    正施行，關於新舊法律變更之比較適用，原則上應就罪刑有
    關之共犯、未遂犯、想像競合犯、牽連犯、連續犯、結合犯
    ，以及累犯加重、自首減輕暨其他法定加減原因（如身分加
    減）與加減例等一切情形，綜其全部罪刑之結果而為比較（
    最高法院九十五年第八次會議關於中華民國刑法九十四年修
    正施行後之法律比較適用決議第一點第(四)小點參照），而此
    次修法與本案罪刑相關者，有刑法第四十一條、第五十一條
    第六款、第五十六條、第三十三條第五款等規定，本院認(1)
    就易科罰金之折算標準部分，如依修正前刑法第四十一條第
    一項及修正前罰金罰鍰提高標準條例第二條之規定，應以銀
    元三百元即新臺幣九百元折算一日，惟若依修正後刑法第四
    十一條第一項前段（原罰金罰鍰提高標準條例第二條已同時
    刪除）之規定，應以新臺幣一千元、二千元或三千元折算一
    日，二者相較之下，應以修正前之規定較有利於被告；(2)修
    正後刑法第五十一條第六款係將多數拘役之合併定其應執行
    刑上限由四月年調整為一百二十日，依其立法理由，僅為將
    計算標準予以明確化，故修正後之規定並未更有利於被告；
    (3)修正後刑法已刪除第五十六條關於連續犯之規定，亦即本
    案被告在前述數個時間分別犯恐嚇危害安全罪，如依修正後
    之規定，僅能分論併罰，再定其應執行之刑，此較諸修正前
    僅論以一罪並加重其刑，並未更有利於被告；(4)就刑法第三
    十三條第五款部分言之，本案被告所犯刑法第三百零五條、
    第三百五十四條本身雖均未修正，但在此次刑法及其施行法
    修正之前，依罰金罰鍰提高標準條例第一條前段之規定，其
    罰金部分之法定最低刑度均為「銀元一元（即新臺幣三十元
    ）以上」，嗣因刑法施行法第一之一條已增訂：「中華民國
    九十四年一月七日刑法修正施行後，刑法分則所定罰金之貨
    幣單位為新臺幣；九十四年一月七日刑法修正時，刑法分則
    編未修正之條文定有罰金者，自九十四年一月七日刑法修正
    施行後，就其所定數額提高為三十倍，但七十二年六月二十
    六日至九十四年一月七日新增或修正之條文，就其所定數額
    提高為三倍」，此規定因屬前揭罰金罰鍰提高標準條例第一
    條但書所稱之「法律已依一定比率規定罰金或罰鍰之數額或
    倍數」，自應優先適用，另修正後刑法第三十三條第五款亦
    已將罰金刑調整為新臺幣一千元以上，以百元計算，故依前
    述標準換算後，前揭二條罰金刑之最低刑度均已變更為「新
    臺幣一千元以上」，經比較前後規定之刑度，應以修正前之
    規定對被告較為有利。經綜合比較前述各項法律變更之結果
    後，本案因修正後之規定並未對被告更為有利，依據刑法第
    二條第一項前段，應一體適用修正前刑法及修正前罰金罰鍰
    提高標準條例之規定，合先敘明。
三、核被告所為，係犯刑法第三百零五條之恐嚇危害安全罪，及
    同法第三百五十四條之損害他人物品罪。其先後多次對乙○
    ○出言恐嚇，其犯罪時間緊接，所犯均為構成要件相同之罪
    ，屬連續犯，應依修正前刑法第五十六條，加重其刑。又其
    接續二次以空酒瓶砸破前揭便利商店之落地玻璃，屬接續犯
    ，亦僅論以一罪。其所犯前揭二罪之犯罪構成要件、時間、
    方式均屬不同，顯係基於個別犯意所為，應予分論併罰之。
    爰審酌被告之素行（有臺灣高等法院被告前案紀錄表附卷可
    稽），犯罪之動機目的，所生危害程度，智識程度，及犯後
    態度等一切情狀，分別量處如主文所示之刑，並諭知易科罰
    金之折算標準，再定其應執行之刑【新法第五十七條之規定
    ，為法院就刑之裁量審認標準見解之明文化，非屬法律之變
    更，此有前揭最高法院九十五年五月二十三日第八次刑事庭
    會議決議第六點第(一)小點可資參照，自無新舊法比較之問題
    ，應直接適用修正後之規定】。
三、末按除被告所犯為死刑、無期徒刑、最輕本刑為三年以上有
    期徒刑之罪或高等法院管轄第一審案件者外，於前條第一項
    程序進行中，被告先就被訴事實為有罪之陳述時，審判長得
    告知被告簡式審判程序之旨，並聽取當事人、代理人、辯護
    人及輔佐人之意見後，裁定進行簡式審判程序，刑事訴訟法
    第二百七十三條之一第一項定有明文。查本件被告所犯前開
    二罪均非最輕本刑三年以上有期徒刑之罪，且被告於九十五
    年八月七日準備程序進行中，復就被訴事實為有罪之陳述，
    經告知被告簡式審判程序之旨，被告及公訴人對於本件改依
    簡式審判程序審理亦均表示無意見，是本院合議庭即依前揭
    刑事訴訟法規定，裁定本件進行簡式審判程序，附此說明。
據上論結，應依刑事訴訟法第二百九十九條第一項前段、第二百
七十三條之一第一項，修正後刑法第二條第一項前段、修正前刑
法第五十六條、刑法第三百零五條（未修正）、第三百五十四條
（未修正）、修正前刑法第四十一條第一項前段、修正前刑法第
三十三條第五款、修正前刑法第五十一條第六款，罰金罰鍰提高
標準條例第一條前段（未修正）、修正前罰金罰鍰提高標準條例
第二條，判決如主文。
本案經檢察官王家春到庭執行職務。
中    華    民    國    95    年    8     月    21    日
                  刑事第八庭?法?官?楊明佳
上列正本證明與原本無異。
如不服本判決，應於判決送達後十日內向本院提出上訴狀（應附
繕本），上訴於臺灣高等法院。
                              書記官  黃炎煌
中    華    民    國    95    年    8     月    21    日
附錄法條：
刑法第三百零五條
以加害生命、身體、自由、名譽、財產之事，恐嚇他人致生危害
於安全者，處二年以下有期徒刑、拘役或三百元以下罰金。
刑法第三百五十四條
毀棄、損壞前二條以外之他人之物或致令不堪用，足以生損害於
公眾或他人者，處二年以下有期徒刑、拘役或五百元以下罰金。


司法院資訊處製作；財團法人民間司法改革基金會備份。
